【裁判字號】    92,訴,1788
【裁判日期】    920829
【裁判案由】    毒品危害防制條例
【裁判全文】
臺灣高雄地方法院刑事判決                        九十二年度訴字第一七八八號
    公  訴  人  臺灣高雄地方法院檢察署檢察官
    被      告  甲○○
右被告因違反毒品危害防制條例案件，經檢察官提起公訴（九十二年度毒偵字第五四
一號），本院判決如左：
    主  文
甲○○施用第一級毒品，累犯，處有期徒刑壹年。扣案之海洛因壹包（淨重零點柒壹
公克，包裝重零點貳肆公克），沒收銷燬之、注射針筒壹支，沒收。
    事  實
一、甲○○前因肅清煙毒條例案件，經臺灣高等法院高雄分院判處有期徒刑三年三月
    ，褫奪公權二年確定，於民國八十七年十一月二十一日執行完畢；又於九十年間
    因施用毒品案件，經本院以九十年度毒聲字第三二八九號裁定送觀察、勒戒後，
    認無繼續施用毒品之傾向，由臺灣高雄地方法院檢察署檢察官於九十年六月十九
    日，以九十年度毒偵字第二四九三號為不起訴處分確定。復因施用毒品案件，經
    本院以九十年度毒聲字第四九八三號裁定送裁定送觀察、勒戒後，認有繼續施用
    毒品之傾向，經本院以九十年度毒聲字第五四八四號裁定送強制戒治後，於戒治
    期間其成效經評定為合格，無繼續戒治之必要，經本院以九十一年度毒聲字第八
    六六號裁定停止戒治，所餘戒治期間命付保護管束，並已執行保護管束期滿，其
    所涉施用毒品案件，經本院於九十一年十一月二十六日，以九十一年度訴字第二
    七六八號判處有期徒刑十月確定。詎甲○○仍不知悔改，又基於施用第一級毒品
    海洛因之犯意，於九十二年一月十六日十五時三十分許，在其所駕駛停放於高雄
    縣岡山鎮○○○路空軍官校路旁之車牌號碼Ｓ七－一三五七號自小客車內，以將
    海洛因摻入香菸內吸食之方式，施用第一級毒品海洛因一次，為警於同日十五時
    三十分許，在上開地點查獲，並扣得第一級毒品海洛因一包（淨重○‧七一公克
    ）及甲○○所有，預備供施用毒品之注射針筒一支，甲○○經帶回採集之尿液，
    送驗結果呈嗎啡陽性反應，始悉上情。
二、案經高雄縣警察局岡山分局報告臺灣高雄地方法院檢察署檢察官偵查起訴。
    理  由
一、訊據被告甲○○對於右揭時、地施用第一級毒品海洛因之事實，坦承不諱，且查
    ：
（一）被告於九十二年一月十六日經採集之尿液送驗結果，確呈嗎啡陽性反應等情，
      有高雄縣警察局岡山分局前峰派出所毒品案件嫌犯尿液採證檢驗對照表、高雄
      縣衛生局九十二年一月二十二日之（九二）煙檢字第○一一九號煙毒尿液檢驗
      成績書、高雄醫學大學附設中和紀念醫院九十二年四月十五日之報告編號00
      00－000號濫用藥物尿液檢驗報告各一紙等附卷可稽；且扣案之白色粉末
      一包，經送法務部調查局鑑驗結果，亦確含有第一級第六項毒品海洛因成分，
      淨重○‧七一公克（包裝重○‧二四公克）等情，亦有該局九十二年二月二十
      一日之調科壹字第二二○○一四七七○號鑑定通知書一紙在卷足參，是被告確
      有施用第一級毒品海洛因之犯行無訛。
（二）參諸醫學臨床實驗及根據英國藥學會出版之文獻Isolation and Indentifi-
      cation of Drugs乙書第二九三頁載明：海洛因經注射入人體後，在體內迅速
      水解成6-Monoacet yImorphine，再緩緩繼續水解成嗎啡，然後再循嗎啡之代
      謝方式排出，同書第四三一～四三二頁並載有：嗎啡經注射入人體後，約百分
      之五十以上於八小時內自尿中排出，至二十四小時排出約百分之九十，但四十
      八小時後仍有微量可檢出等語。此外，按通常健康成人一次注射嗎啡十五公絲
      ，而以現行採用蟻醛酸試液及鉬鋑銨酸試液檢檢驗其尿液時，注射後八小時內
      所排尿液易於檢出；八小時至二十四小時，視其取尿時間及尿量多寡，可能檢
      出；至二十四小時以後所排之尿液，用上述方法已難檢出，亦據行政院衛生署
      藥物食品檢驗局七十三年十一月三十日 (73)藥檢壹字第○三○二二一號函釋
      在案，是被告自白稱其有於九十一年一月十六日十五時三十分許，施用第一級
      毒品海洛因等語，核與事實相符，堪可採信。
（三）被告前於九十年間因施用毒品案件，經本院以九十年度毒聲字第三二八九號裁
      定送觀察、勒戒後，認無繼續施用毒品之傾向，由臺灣高雄地方法院檢察署檢
      察官於九十年六月十九日，以九十年度毒偵字第二四九三號為不起訴處分確定
      。復因施用毒品案件，經本院以九十年度毒聲字第四九八三號裁定送裁定送觀
      察、勒戒後，認有繼續施用毒品之傾向，經本院以九十年度毒聲字第五四八四
      號裁定送強制戒治後，於戒治期間其成效經評定為合格，無繼續戒治之必要，
      經本院以九十一年度毒聲字第八六六號裁定停止戒治，所餘戒治期間命付保護
      管束，並已執行保護管束期滿，其所犯施用毒品案件，經本院於九十一年十一
      月二十六日，以九十一年度訴字第二七六八號判處有期徒刑十月確定之事實，
      有上開不起訴處分書、判決書及臺灣高等法院被告全國前案紀錄表與臺灣高雄
      地方法院檢察署刑案資料查註記錄表各一份在卷可稽。是本件被告係三犯毒品
      危害防制條例第十條之罪，所為與毒品危害防制條例第二十條第三項之規定相
      符，應予依法論科。
二、按犯毒品危害防制條例第十條之罪，經觀察勒戒後，無繼續施用毒品之傾向者，
    應由檢察官為不起訴處分。經不起訴處分後五年內再犯第十條之罪，經觀察勒戒
    後，認有繼續施用毒品之傾向或三犯以上者，即不適用前項之規定（即應由檢察
    官偵查起訴），毒品危害防制條例第二十條第三項定有明文。又海洛因為毒品危
    害防制條例第二條第二項第一款所明定之第一級毒品，故核被告所為，係犯同條
    例第十條第一項之施用第一級毒品罪。被告因施用第一級毒品前持有毒品之行為
    ，本應論以持有之罪，惟該持有毒品之行為為其後施用毒品之行為所吸收，不另
    論罪。又被告前因肅清煙毒條例案件，經臺灣高等法院高雄分院判處有期徒刑三
    年三月，褫奪公權二年確定，於八十七年十一月二十一日因假釋期滿執行完畢，
    有臺灣高等法院被告全國前案紀錄表可憑，其於五年內再犯有期徒刑以上之本罪
    ，為累犯，依刑法第四十七條之規定，加重其刑。爰審酌被告前因施用毒品案件
    ，經本院裁定送觀察、勒戒及強制戒治後，復另行起意施用第一級毒品海洛因一
    次，顯見意志不堅，惟念其施用足以導致精神障礙、性格異常，甚至造成生命危
    險之毒品，乃戕害一己之身體健康，所為尚未害及他人，且犯後坦承犯行等一切
    情狀，量處如主文所示之刑，以資懲儆。
三、扣案之白色粉末一包（淨重○‧七一公克，包裝重○‧二四公克），係屬第一級
    毒品海洛因，業如前述，爰依毒品危害防制條例第十八條第一項前段規定，併予
    宣告沒收銷燬之；另扣案之注射針筒一支，經送驗後雖均呈嗎啡及甲基安非他命
    陰性反應，有高雄醫學大學附設中和紀念醫院九十二年七月三十一日之報告編號
    0000－000號檢驗報告一紙可憑，惟係被告所有，預備供施用第一級毒品
    所用之物，業據被告所自承，依刑法第三十八條第一項第二款之規定，亦併予宣
    告沒收。
四、公訴人認被告係於九十二年一月十六日十六時十分許起回溯二十四小時內之某時
    止，有施用第一級毒品之犯行，惟經本院查明後，被告該次施用毒品之時間係於
    九十二年一月十六日十五時三十分許，犯罪時間與公訴人起訴所指之犯罪時間，
    並無歧異，附此敘明。
據上論斷，應依刑事訴訟法第二百九十九條第一項前段，毒品危害防制條例第十條第
一項、第十八條第一項前段，刑法第十一條、第四十七條、第三十八條第一項第二款
，判決如主文。
本案經檢察官高嘉惠到庭執行職務。
中      華      民      國    九十二    年      八      月    二十九    日
                                  臺灣高雄地方法院刑事第二庭
                                      審判長法  官  莊崑山
                                            法  官  林靜梅
                                            法  官  曾鴻文
右正本證明與原本無異。
如不服本判決，應於判決送達後十日內，向本院提出上訴狀。
                                            書記官    王高山
中    華    民    國      九十二      年      九      月      三      日


司法院資訊處製作；財團法人民間司法改革基金會備份。
